最高法院刑事判決　　　　　　　　　　　　　　　　九十一年度台上字第一二○號
　　上訴人　台灣高等法院台中分院檢察署檢察官
　　被　告　乙○○
　　　　　　甲○○
右上訴人因被告等違反森林法案件，不服台灣高等法院台中分院中華民國八十八年十
一月九日第二審更審判決（八十八年度上更(一)字第二二號，起訴案號：台灣南投地方
法院檢察署八十五年度偵字第二七二號），提起上訴，本院判決如左
    主  文
上訴駁回。
    理  由
按刑事訴訟法第三百七十七條規定，上訴於第三審法院，非以判決違背法令為理由，
不得為之。是提起第三審上訴，應以原判決違背法令為理由，係屬法定要件。如果上
訴理由狀並未依據卷內訴訟資料，具體指摘原判決不適用何種法則或如何適用不當，
或所指摘原判決違法情事，顯與法律規定得為第三審上訴理由之違法情形，不相適合
時，均應認其上訴為違背法律上之程式，予以駁回。本件上訴意旨略稱：(一)森林法所
稱之森林主產物，係指林地內生立、枯損、倒伏之竹木及餘留之根株、殘材，本件已
遭盜伐切成塊狀之十塊扁柏，非屬上開森林主產物，被告等加以竊取，既非竊取森林
主產物，且其竊盜行為本身並無破壞森林功能或林相，與森林法第五十二條罰則保護
森林功能及林相之意旨不合，是對被告二人所為只能論以刑法竊盜罪，原判決竟論以
違反森林法罪責，有適用法則錯誤之違法。(二)被告等竊盜地點在林務局南投林區管理
處埔里事業區第四五號與第一一一號林班交界處，屬於保安林區，因南投縣境之林區
皆經政府編定為保安林，原判決倘認被告等行為構成森林法第五十二條之竊取森林主
產物罪，則應依同法條第一項第一款「於保安林犯之者」之規定加重處罰，原判決漏
未適用該條款加重處罰，亦有不適用法則之違法等語。
惟查原判決認定被告乙○○、甲○○二人有事實欄所載之犯行，因而撤銷第一審關於
其二人部分之不當判決，改判論處其二人結夥二人以上為搬運贓物，使用車輛竊取森
林主產物罪刑（均緩刑伍年），已詳予明所依憑之證據及認定之理由。又查被告二
人竊取之林木，雖屬於不詳姓名人盜伐，並切成塊狀，尚未搬離林班地之扁柏切塊，
惟仍屬於林地內餘留之林木根株或殘材，即仍屬於森林主產物，被告等結夥二人為搬
運贓物使用車輛加以竊取，原判決依違反森林法第五十二條第一項第四款、第六款規
定論科，自無不合，難以指摘為有判決適用法則違誤之違法。又查原判決認定被告等
竊取上開森林主產物之地點即林務局南投林區管理處埔里事業區第四五林班及第一一
一林班交界處之林地，乃屬一般林地，而非保安林地，亦有南投林區管理處埔里工作
站出具之森林被害報告書說明被害地點非保安林地可資證實（見附於第一審訴字卷第
六頁、第七頁之森林被害報告書記載），上訴意旨未提出具體證據，而空泛指稱被告
二人竊盜地點在保安林內，亦非依憑卷證資料具體指摘原判決違背法令。上訴意旨指
摘各項，核與法律規定得為第三審上訴理由之違法情形不相適合，其上訴違背法律上
之程式，應予駁回。
據上論結，應依刑事訴訟法第三百九十五條前段，判決如主文。
中      華      民      國    九十一    年      一      月      十      日
                              最高法院刑事第十二庭
                                  審判長法官  呂  潮  澤
                                        法官  陳  世  雄
                                        法官  孫  增  同
                                        法官  林  開  任
                                        法官  魏  新  和
      右正本證明與原本無異
                                              書  記  官
中      華      民      國    九十一    年      一      月     十五     日
